【裁判字號】    89,上訴,1501
【裁判日期】    891214
【裁判案由】    違反自來水法
【裁判全文】
臺灣高等法院臺南分院刑事判決               八十九年度上訴字第一五一號 Ｃ
      上  訴  人
      即  被  告  乙  ○  ○
      選任辯護人  葉  天  祐
右上訴人因違反自來水法案件，不服臺灣嘉義地方法院八十九年度訴字第五一六號中
華民國八十九年十月十八日第一審判決（起訴案號：臺灣嘉義地方法院檢察署八十九
年度偵字第五一五八號），提起上訴，本院判決如左：
      主      文
原判決撤銷。
乙○○未經自來水事業許可，在自來水事業供水管線上取水，累犯，處有期徒刑陸月
。
      事      實
一、乙○○曾犯施用毒品等罪，經台灣板橋地方法院判處有期徒刑三年四月 (與另犯
    麻藥部分所處有期徒刑三月，定執行刑為有期徒刑三年六月），於民國（下同）
    八十二年八月九日確定，於八十四年一月十日假釋，八十六年二月十九日假釋期
    滿視為執行完畢，猶不知悔改，明知其位於嘉義縣水上鄉內溪村九鄰內溪一０七
    號住處，因使用自來水未繳費，已於八十八年三月八日遭台灣省自來水股份有限
    公司（下稱自來水公司）停水，竟於八十九年七月初某日起，私接自來水公司之
    供水管線，使上開住宅不致斷水，共竊取自來水一千三百五十度。嗣於八十九年
    八月十八日下午二時二十分許，為自來水公司嘉義服務所稽查人員李義雄發覺，
    報警查獲。
二、案經嘉義縣警察局水上分局報請台灣嘉義地方法院檢察署檢察官偵查起訴。
      理      由
一、訊據被告乙○○對於右揭時地，其住宅被查獲私自接用自來水之事實供承不諱，
    惟矢口否認有違反自來水犯行，辯稱：八十九年七月初，伊將房屋借給他人使用
    可能係借用者偷接管線使用，伊當時住在高雄等語。
二、經查被告未經自來水事業許可，在自來水事業供水管線上取水之事實，業據證人
    即自來水公司稽查員李義雄於警訊中指證：「用戶乙○○積欠三期水費未繳，依
    規定於八十八年三月八日派員將水表拆回，住戶停止用水，公司會不定時派員前
    往檢查，於八十九年八月十八日十四時二十分在內溪村一０七號前發現水表箱有
    私接塑膠水管使用情事，立即拍照存證，於同日十四時四十分會同警方人員前往
    處理時，水表箱是打開的，可是私接塑膠水管卻不知被何人拆掉不見了」等語綦
    詳，並有臺灣省自來水股份有限公司用水實地調查表一紙、照片四幀附在警卷可
    資佐證，被告對於其住宅被查獲私自接用自來水之事實亦供承不諱，以上事證至
    為明確。
三、被告雖否認有私自接用自來水之事實，先於警訊中辯稱「有一些電鑽工程的朋友
    借住在我家，可能是這些人去接用的」，嗣又翻異前供，改稱「八十九年七月初
    ，我的房子借給阿里山的原住民三天，可能是他們偷接管線使用」云云，所辯內
    容前後反覆不一，已難謂合。按被告自承伊住在高雄，雖與證人即被告之弟甲○
    ○證稱：「被告在高雄住了半年之久，案發當天剛好回嘉義」等語相符，然查被
    告既住高雄，又如何將上開住宅借予「從事電鑽工程朋友」或「阿里山原住民」
    ，足證被告前開所辯，顯與情理相違。何況被告於警訊時所供稱：「我有時去利
    用洗澡及燒開水」「從八十九年七月初開始間斷使用，用後就將水管拆開」「我
    感覺很後悔用水未繳錢」等語。以此衡之，被告於其住宅斷水後，仍有在自來水
    事業供水管線上取水，至為灼然，所辯未取水乙節，洵不足採，被告犯行堪予認
    定。
四、核被告所為，係犯自來水第九十八條第一款之罪。查被告曾犯施用毒品罪，經台
    灣板橋地方法院判處有期徒刑三年六月確定，於八十六年二月十九日假釋期滿視
    為執行完畢，有台灣高等法院被告全國前案紀錄表在卷可按，五年以內再犯本件
    有期徒刑以上之罪，為累犯，應依法加重其刑。又被告於私接供水管線完成並開
    始竊取自來水時，犯罪即已既遂，嗣後至被查獲時止，歷次竊取自來水，均為行
    為之繼續，為實質上一罪，併此敘明。原審予以論罪科刑，固非無見，惟查原判
    決事實欄並未記載被告竊水之數量，致量刑失其依據。被告上訴意旨，否認犯罪
    ，雖無理由，惟原判決既有可議，自屬無可維持，應由本院將原判決撤銷改判。
    爰審酌被告之品性不佳、有犯罪科刑紀錄，惟犯後已繳清罰款及所欠水費等一切
    情狀，量處被告有期徒刑六月，以示儆懲。
據上論結，應依刑事訴訟法第三百六十九條第一項前段、第三百六十四條、第二百九
十九條第一項前段、自來水法第九十八條第一款、刑法第十一條前段、第四十七條，
罰金罰鍰提高標準條例第一條，判決如主文。
本案經檢察官羅清溪到庭執行職務。
中    華    民    國      八十九      年      十二      月      十四    日
                                  臺灣高等法院臺南分院刑事第五庭
                                      審判長法官  茆    臺    雲
                                            法官  蔡    長    林
                                            法官  曾    平    杉
右正本證明與原本無異。
如不服本判決，應於判決送達後十日內向本院提出上訴狀，其未敘述理由者並應於提
出上訴狀後十日內向本院補提理由書（應附繕本)。
                                      法院書記官  黃    全    忠
中    華    民    國      八十九      年      十二      月      十五    日
附錄法條：
自來水法第九十八條：有左列行為之一者為竊水，處五年以下有期徒刑、拘役或五百
                    元以下罰金。
                    一、未經自來水事業許可，在自來水事業供水管上取水者。


司法院資訊處製作；財團法人民間司法改革基金會備份。
